【裁判字號】    92,交訴,86
【裁判日期】    921021
【裁判案由】    公共危險等
【裁判全文】
臺灣屏東地方法院刑事判決                          九十二年度交訴字第八六號
    公  訴  人  臺灣屏東地方法院檢察署檢察官
    被      告  乙○○
右列被告因公共危險等案件，經檢察官提起公訴（九十二年度偵調字第十九號），本
院判決如左：
    主  文
乙○○服用酒類，不能安全駕駛動力交通工具而駕駛，處有期徒刑伍月；又駕駛動力
交通工具肇事，致人受傷而逃逸，處有期徒刑壹年貳月；又駕駛動力交通工具肇事，
致人受傷而逃逸，處有期徒刑壹年貳月。應執行有期徒刑貳年捌月。
被訴過失傷害部分公訴不受理。
    事  實
一、乙○○明知其於民國九十一年十月十九日九時許至同日十七時許，先後在屏東縣
    內埔鄉屏東科技大學對面及萬巒鄉某檳榔攤飲用私釀白酒及米酒加保力達等酒類
    ，已經有中度酩酊、運動失調、平衡障礙、判斷力遲鈍等酒醉症狀，而達不能安
    全駕駛動力交通工具之狀態，竟於同日十七時四十分許，駕駛車牌號碼Ｄ四—０
    四０六號箱型自小客貨車，自屏東縣萬巒鄉萬全村飲酒地點出發往萬巒村方向行
    駛，途經萬巒鄉○○路與竹雲巷巷口時，因受酒精影響，撞及少年戊○○所騎乘
    、沿平和路由東向西方向行駛之腳踏車，致戊○○受有頭部外傷併顱內出血、腦
    水腫、顱骨骨折等傷害（過失傷害部分於審理中撤回告訴），詎乙○○於肇事後
    ，為逃避責任，非但未報警將傷者送醫急救，反而加速駕車逃逸，沿屏東縣內埔
    鄉興南村往內埔村方向行駛，於同日十八時許，行經內埔鄉○○村○○路一七八
    號前，又因酒後注意力降低，欲由右側車道迴轉至對向車道時未打方向燈即貿然
    迴轉，致與同方向後方行駛丙○○騎乘之ＰＵＣ—０五六號機車發生碰撞，丙○○人車倒地，受有右手肩胛上臂骨折之傷害（過失傷害部分於偵查中撤回告訴）
    ，詎乙○○於肇事後，再次為逃避責任，未停車將傷者送醫急救，反加速駕車逃
    逸。嗣於同日十八時三十五分許，為警在屏東縣內埔鄉○○路段查獲，帶回警局
    進行呼氣酒精濃度測試，發現其呼氣酒精濃度高達每公升零點九九毫克。
二、案經戊○○之父丁○○訴由屏東縣警察局內埔分局報請台灣屏東地方法院檢察署
    檢察官偵查起訴。
    理  由
壹、有罪部分：
一、被告乙○○對於在上述時地酒醉駕車之事實坦承不諱，並有呼氣酒精濃度測試表
    、刑法第一百八十五條之三案件測試觀察紀錄表等在卷可稽（被告於九十一年十
    月十九日十八時四十一分及同日十八時四十七分先後二次酒測，測定值分別為呼
    氣酒精濃度每公升零點九九毫克及每公升一點零八毫克，先後二次測定值略有差
    異，以較有利於被告之每公升零點九九毫克為認定）；依卷附之血液中酒精濃度
    與酒醉程度及呈現症狀關係，被告當時已達茫醉程度，並呈現中度酩酊、運動失
    調、平衡障礙、判斷力遲鈍之症狀，且其經警觀察結果，在警訊過程仍有酒氣味
    由口中呼出之酒醉情形，此有警製觀察紀錄表一紙附卷可供參考，又依卷附酒精
    濃度與肇事率關係表所示，被告上開體內酒精含量，其肇事率約為正常人之五十
    倍以上，參以其在天氣、視距良好、無障礙物之情形之下，先後撞擊騎乘腳踏車
    之戊○○及騎乘機車之丙○○，可見其已酒醉而達於不能安全駕駛動力交通工具
    之程度，應無疑義，此部分事證明確，被告犯行堪以認定。
二、訊據被告乙○○固坦承與戊○○騎乘之腳踏車、丙○○騎乘之機車發生碰撞之事
    實，惟矢口否認有何肇事逃逸之犯行，辯稱：當時因為酒喝太多，不省人事，當
    時不知道有撞倒人，不是有意要逃避，酒醒之後才知道有撞到人云云。經查：
    (一)前開被告駕車撞傷被害人戊○○後，並未立即停車察看，反而將車駛離現場之
      事實，業據證人甲○○迭於警偵訊及本院審理中證述明確，據其證稱：「當時
      我在門口前燒香拜拜，聽到『碰』一聲很大聲，看到肇事車輛為箱型旅行車，
      肇事後離開現場，沒有煞車聲，少年戊○○與腳踏車倒地，我一直喊叫『撞倒
      人，不要跑』，但他還是跑掉，我家距離肇事現場約三十公尺，他開走的速度
      很快，腳踏車前後輪都有輾過」等語（見警卷第四頁、偵卷第十三頁及本院九
      十二年十月九日審判筆錄），證人甲○○與被告並不相識、夙無怨隙，衡情當
      無設詞誣陷之理，且其親身目睹被告逃逸過程，印象深刻，故其上開證詞應堪
      採信。再參以警卷所附照片，被告所駕駛之上開箱型自小客貨車，駕駛座正前
      方擋風玻璃有明顯破損裂痕，被告雖辯稱不知該裂痕如何造成，有可能是車輛
      停放在警局遭氣憤民眾損毀云云，然警卷連同上開照片於事故發生後二日即九
      十一年十月二十一日移送屏東地方法院檢察署，肇事車輛並非在警局擺放多日
      後才行拍照存證，遭不明人士破壞之機率微乎其微，照片上日期雖顯示「九十
      年十二月十三日」，然顯係相機日期裝置故障，並不影響上開照片拍攝日期之
      認定，況另一被害人丙○○於偵訊時亦陳稱「沒有彈到玻璃上，應該不是我造
      成的，他是把我拖過去」等語（見偵卷第十三頁反面），是被告所駕駛之自小
      客貨車撞擊被害人戊○○所騎乘之腳踏車時，不僅發出巨大聲響，驚動距離肇
      事現場約有三十公尺處的證人甲○○，甲○○更以喊叫的方式告知被告已經肇
      事，被告所駕駛的車輛前擋風玻璃復有明顯碎裂等種種情況，其辯稱不知有撞
      到被害人戊○○云云，實難採信。
    (二)被告於撞及被害人戊○○後，行至內埔鄉○○村○○路一七八號前時，突然由
      右方車道欲迴轉至對向車道，不慎撞及同向自後方行駛而來之丙○○，被告當
      時車窗有搖下來，撞擊後有將頭伸出車窗看一下，使被害人丙○○得知肇事者
      為一名理平頭的人，然後倒車回原車道往內埔方向加速離開等情，亦據證人丙○○於偵訊及本院審理中證述明確（見偵查卷第十二頁反面），觀之警卷所附
      被告製作警訊筆錄時之照片，被告於肇事當時之髮型確實為平頭，是證人丙○○被撞擊之際，透過自小客貨車車窗空隙得知肇事者為何人一節，應可認定，
      被告車窗並未緊閉，於肇事後並將頭伸出窗外，其用意顯在察看肇事後情形，
      其事後辯稱當時不知肇事云云，顯屬卸責之詞，不足採信。
    (三)證人戊○○及丙○○因遭被告駕車撞擊，分別受有頭部外傷併顱內出血及腦水
      腫、顱骨骨折，及右手肩胛上臂骨折等傷害，業經其二人於警偵訊中指述甚詳
      ，並有安泰醫院診斷證明書一紙在卷可稽，被告駕車肇事致人受傷而逃逸之事
      實，已可認定。
三、核被告乙○○所為，係犯刑法第一百八十五條之三、第一百八十五條之四（撞傷
    戊○○後逃逸之行為）、第一百八十五條之四（撞傷丙○○後逃逸之行為）之罪
    。被告所犯上開三罪間，行為不同，罪名互殊，應予分別論罪，合併處罰。爰審
    酌被告素行、犯罪動機、目的、手段，受傷之人數、程度，無視政府強力宣導禁
    止酒醉駕車、二次肇事後不顧他人生命安全而逃逸，守法精神欠佳，酒醉程度嚴
    重，且犯後飾詞狡辯，態度非佳，惟念事後已與被害人戊○○、丙○○達成和解
    等一切情狀，分別量處如主文所示之刑，及定其應執行之刑。
貳、公訴不受理部分
一、公訴意旨略以：被告乙○○為自小貨車司機，係從事駕駛業務之人，於民國九十
    一年十月十九日九時許至同日十七時許，先後在屏東縣內埔鄉屏東科技大學對面
    及萬巒鄉某檳榔攤飲用私釀白酒及米酒加保力達等酒類後，於同日十七時四十分
    許，駕駛車牌號碼Ｄ四—０四０六號箱型自小客貨車，自屏東縣萬巒鄉萬全村飲
    酒地點出發往萬巒村方向行駛，途經萬巒鄉○○路與竹雲巷巷口時，本應注意車
    前狀況，隨時採取必要之安全措施，竟未注意，加以酒後注意力欠佳，與騎乘腳
    踏車沿平和路由東向西方向行駛之少年戊○○發生碰撞，致戊○○受有頭部外傷
    併顱內出血、腦水腫、顱骨骨折等傷害，因認被告涉犯刑法第二百八十四條第二
    項前段之過失傷害罪嫌。
二、按告訴乃論之罪，告訴人於第一審辯論終結前，得撤回其告訴；又告訴經撤回者
    ，法院應諭知不受理之判決，刑事訴訟法第二百三十八條第一項，及第三百零三
    條第三款定有明文。
三、查本件告訴人丁○○（被害人戊○○之父）告訴被告業務過失傷害之案件，經檢
    察官提起公訴，認被告係犯刑法第二百八十四條第二項之業務過失傷害罪。依同
    法第二百八十七條第一項之規定，須告訴乃論。茲據告訴人丁○○與被告間已和
    解，並由告訴人當庭撤回告訴，有準備程序筆錄在卷可證，依照前開說明，此部
    分爰不經言詞辯論，逕為諭知不受理之判決。
據上論斷，應依刑事訴訟法第二百九十九條第一項前段、第三百零三條第三款、第三
百零七條，刑法第一百八十五條之三、第一百八十五條之四、第五十一條第五款，判
決如主文。
本案經檢察官蔡榮龍到庭執行職務。
中      華      民      國    九十二    年      十      月    二十一    日
                                      臺灣屏東地方法院交通法庭
                                          審判長法  官簡志瑩
                                                法  官陳松檀
                                                法  官陳姵君
右正本證明與原本無異。
如不服本判決應於收受本判決送達後十日內向本院提出上訴書狀，其未敘述上訴理由
者，並得於提起上訴後十日內向本院補提理由書狀（均須按他造當事人之人數附繕本
 ）「切勿逕送上級法院」
                                          書記官  許倬維
中      華      民      國    九十二    年      十      月    二十一    日
刑錄本判決論罪之法條：
刑法第一百八十五條之三
服用毒品、麻醉藥品、酒類或其他相類之物，不能安全駕駛動力交通工具
而駕駛者，處一年以下有期徒刑、拘役或三萬元以下罰金。
刑法第一百八十五條之四
駕駛動力交通工具肇事，致人死傷而逃逸者，處六月以上五年以下有期徒刑。


司法院資訊處製作；財團法人民間司法改革基金會備份。
